臺灣士林地方法院交通事件裁定　　　　 96年度交聲字第668號
原處分機關　交通部公路總局台北區監理所基隆監理站
異　議　人
即受處分人　甲○○
上列受處分人因違反道路交通管理處罰條例案件，對於交通部公
路總局台北區監理所基隆監理站民國96年7 月3 日所為之處分（
原處分案號：基監字第裁42-A6K701608號），聲明異議，本院裁
定如下：
    主  文
異議駁回。
    理  由
一、按「汽車行駛於道路上，其駕駛人或前座乘客未繫安全帶者
    ，處駕駛人新臺幣（下同）1,500 元罰鍰」，道路交通管理
    處罰條例第31條第1 項前段定有明文。
二、原處分意旨略以：異議人即受處分人甲○○於民國95年2 月
    10日16時16分許，駕駛車牌號碼5426-EF 號自用小客車，行
    駛於萬大路，未繫安全帶，遭警員攔停舉發，依道路交通管
    理處罰條例第31條第1 項規定，處罰鍰1,500 元。
三、異議意旨略以：異議人甲○○當天從萬大路、莒光路預售屋
    工地駕駛車牌號碼5426-EF 號自用小客車時原本有繫安全帶
    ，當小客車在萬大路上前行40幾公尺時，因天氣炎熱衣服太
    厚，覺得不舒服，為調整安全帶角度，利用等候紅燈之停止
    狀態，暫時解開安全帶並拿在手上，隔2 、3 秒即聽到員警
    敲其右邊車窗，並要求伊靠邊停車隨即遭員警舉發，伊向員
    警解釋當時狀況，但員警竟當街咆哮，又不還伊駕照，態度
    不佳，據此聲明異議云云。
四、經查：
(一)異議人即受處分人甲○○於96年2月10日16時16分許駕駛車
    號5426─EF號自小客車行駛於萬大路，在紅燈停駛之際，受
    處分人將安全帶解開，未繫安全帶之事實，為受處分人所不
    爭執（見本院96年8月29日訊問筆錄第1頁），並經證人即臺
    北市政府警察局交通警察大隊員警乙○○於本院訊問時證述
    明確（見本院96年9月12日訊問筆錄第2頁至第3頁），復有
    臺北市政府警察局舉發違反道路交通管理事件通知單1紙在
    卷可參（見本院卷），堪認屬實。
(二)異議人雖以前揭情詞置辯，惟按道路交通管理處罰條例第31
    條第1項之規定，汽車行駛時，駕駛人及前座乘客需繫安全
    帶，其立法意旨無非在保護駕駛人及前座乘客，使其等在汽
    車行駛中若遇緊急煞車或劇烈碰撞等突發狀況時能降低所可
    能受到的傷害並維護生命安全。且依道路交通管理處罰條例
    第三條第十款規定：「停車，指車輛停放於道路兩側或停車
    場所，而不立即行駛」。反面解釋，如非停於道路兩側或停
    車場所，且立即可行駛，即非本條例所謂之「停車」，故所
    謂「行駛」之意義，並不限於車輛處於動態之行進狀況，車
    輛停等紅燈係在車道上暫時停止，於變換為綠燈時即須立即
    前駛，並非如一般停車可依己意決定停留之久暫，自仍屬行
    駛之狀態。則受處分人既駕車行駛於道路上本即應繫安全帶
    ，以維護自身安全，避免突發之緊急狀況，究不因紅燈停駛
    狀態而異其規定。因認受處分人辯稱：當時係因為衣服太厚
    天氣炎熱覺得不舒服始解下安全帶等語，自與上開規定未合
    ，受處分人確有違反道路交通管理處罰條例之規定甚明。
五、綜上所述，異議人所有之上開車輛確有於前揭時、地，行駛
    於道路上，而汽車駕駛人未繫安全帶之違規行為，從而，原
    處分機關援引首揭規定，裁處異議人罰鍰1,500 元，核無違
    誤，本件聲明異議為無理由，應予駁回。
據上論斷，應依道路交通案件處理辦法第19條，裁定如主文。
中　　華　　民　　國　　96　　年　　9 　　月　　19　　日
                  交通法庭法  官  汪梅芬
以上正本證明與原本無異。
如不服本裁定，應於裁定送達後5 日內，向本院提出抗告狀。
                          書記官  張馨尹
中　　華　　民　　國　　96　　年　　9 　　月　　19　　日
